臺灣臺南地方法院刑事判決　　　　　　　　　　　　　　九十一年度訴緝字第八號
　　公　訴　人　臺灣台南地方法院檢察署檢察官
　　被　　　告　甲○○
右列被告因妨害自由等案件，經檢察官提起公訴 (八十八年度偵續字第二九號、八十
八年度偵緝字第四五三號)，本院判決如左：
    主  文
甲○○共同傷害人之身體，處有期徒刑肆月，如易科罰金，以參佰元折算壹日。
    事  實
一、甲○○、何貴華（已由臺灣高等法院台南分院判處有期徒刑肆月確定）、朱芬瑤
    （另行審結）及綽號「卓林」之不詳成年女子共四人，於八十七年八月十日凌晨
    三時許，在台南縣七股鄉附近共同基於傷害乙○○之犯意聯絡，由甲○○徒手毆
    打乙○○之腹部，朱芬瑤以腳踹踢，何貴華則摑掌乙○○並抓其頭部撞地，「卓
    林」在場助勢把風，造成乙○○受有左手肘挫傷瘀腫、後頭部瘀腫傷、頭部外傷
    合併腦震盪、前額及左耳多處瘀青、外傷性四肢撕裂傷等之傷害。
二、案經乙○○訴由台南市警察局第二分局報請台灣台南地方法院檢察署檢察官偵查
    起訴。
    理  由
一、訊據被告甲○○矢口否認有何傷害犯行，辯稱：朱芬瑤是我前妻，八十七年間我
    被朱芬瑤一直告，怎可能與朱芬瑤、何貴華等人去毆打乙○○云云。
二、惟查：
    (1)告訴人乙○○受傷後先於八十七年八月十日上午七時四十分至其達醫院急診，
      病情係右手肘挫傷瘀腫、後頭部瘀腫外傷、腦震盪，醫生並於病歷上批註「住
      院」，嗣於同日十時三十分建議轉院至奇美醫院，同日十時五十一分告訴人轉
      院至奇美醫院，該院急診護理評估記錄單上到院方式載明「抬進、朋友送」，
      其病情亦與其達醫院相同，同日晚上二十二時三十分出院，旋即轉送仁仁醫院
      ，病情係外傷性頭頸四肢撕裂傷，另該院批價單另載告訴人「意外受傷、頭部
      血腫傷、眩暈、嘔、下半身麻木、頭痛、不醒人事、四肢傷」，住院四日等情
      ，有其達醫院八十八年六月二十二日（八八）其醫行字第八八七號函、財團法
      人奇美醫院八十八年六月二十九日（八八）奇醫字第二七七四號函、仁仁醫院
      八十八年六月二十一日（八八）仁醫字第八八六號函附卷可稽。
    (2)證人藍志駿於八十八年六月八日偵查時證稱：八十七年八月十日下午被告何貴
      華電知到醫院協助，並與被告何貴華將告訴人轉院到奇美醫院及仁仁醫院，同
      月十一日凌晨一時始離開仁仁醫院，並留下「阿牛」、「阿寶」、「金仔」三
      名男子照顧告訴人等情，顯見被告何貴華所辯告訴人係肚子痛、傷勢無礙等情
      ，純屬無稽。
    (3)證人吳輝明即仁仁醫院院長於本院八十八年十月四日調查中證稱：「翁女在八
      月十日下午送至醫院，掛號的人是何貴華，他告訴我有一個車禍患者，希望我
      收留他，．．．翁女的頭有二、三行血，血乾乾的，他沒有說肚子痛，．．．
      。」等語，另同案被告何貴華於八十七年十一月二十六日偵查時初供：「她（
      告訴人）是當日早上六點到我租屋處找我說她沒錢肚子餓，我載她去吃東西。
      」等語，惟告訴人當日即八十七年八月十日即以台新銀行信用卡預借現金新台
      幣五千元乙節，有該銀行信用卡帳單附卷可憑，益見同案被告何貴華悖於事實
      之陳述，係在於掩飾其犯行，被告何貴華果真出於協助告訴人就醫，實無需一
      再辯稱告訴人傷勢無礙且僅肚子痛，大可將告訴人當時嚴重之傷勢明確交待，
      始符常情。
     (4)查右揭事實，告訴人乙○○自警訊、偵查迄本院調查時均指訴甚詳，前後陳
       述一致，且卷附之其達醫院護理記錄單尚有「病人稱被朋友載至河邊毆打」
       等語之記載，再者，證人李建男於八十八年七月二十六日偵查中結證稱伊為
       計程車司機，其與乙○○因搭載計程車而相識，乙○○曾以電話向其指稱遭
       甲○○、朱芬瑤、何貴華等人毆打，並要求伊開計程車前往仁仁醫院搭救再
       去報警等語，此外，復有其達醫院、奇美醫院、仁仁醫院診斷證明書及病歷
       資料附卷為證，故被告甲○○確有與被告何貴華、朱芬瑤毆打告訴人，被告
       甲○○所辯，顯係卸責之詞，不足採信，又同案被告何貴華部分已由本院及
       臺灣高等法院台南分院判處有期徒刑肆月確定，有各該刑事判決附卷可稽，
       事證明確，其等犯行應足認定。
二、核被告甲○○所為，係犯刑法第二百七十七條第一項之傷害罪。被告甲○○與何
    貴華、朱芬瑤、綽號「卓林」之不詳女子間，有犯意之聯絡及行為之分擔，均為
    共同正犯。爰審酌被告甲○○犯罪之動機、目的、手段、告訴人所受傷害程度、
    於告訴人受傷後將其送醫及被告犯罪後之態度等一切情狀，量處如主文所示之刑
    ，並諭知易科罰金之折算標準，以資懲儆。
三、公訴意旨另略以：被告甲○○、何貴華、朱芬瑤及綽號「卓林」之不詳成年女子
    共四人，於八十七年八月十日凌晨三時許，在台南市○○路○段二五八巷三一號
    四樓之十四何貴華之租屋處，共同剝奪乙○○之行動自由，強押其至台南縣七股
    鄉附近，因認被告甲○○涉係犯刑法第三百零二條第一項之剝奪他人行動自由罪
    嫌。按犯罪事實應依證據認定之，無證據不得推定其犯罪事實；又不能證明被告
    犯罪，應諭知無罪之判決，刑事訴訟法第一百五十四條、第三百零一條第一項分
    別定有明文，又按認定不利於被告之事實，須依積極證據，苟積極證據不足為不
    利於被告事實之認定時，即應為有利於被告之認定，更不必有何有利證據；如未
    能發現相當之證據，或證據不足以證明，自不能以推測或擬制之方法，以為裁判
    之基礎（最高法院三十年上字第八一六號、四十年台上字第八號判例參照）。訊
    據被告甲○○堅詞否認有何妨害自由犯行，經查：告訴人乙○○於八十七年八月
    十五日警訊時指稱：「他們四人強押我上車。」、八十八年三月十八日偵查中供
    稱：「（被告如何妨害自由？）車到七股，下車甲○○先動手打我肚子，．．何
    貴華打我巴掌．．．。」、本院八十九年九月二十六日調查時供稱：「（當天經
    過情形？）當天凌晨三點多，在何貴華台南市的租屋處，當時我借住在何貴華家
    ，何貴華帶甲○○、朱芬瑤及另一個不知姓名的女子來，就把我帶走。開一部車
    子把我載到七股魚塭那裡。」等語，告訴人均未能具體指陳被告三人如何以非法
    之方法剝奪其行動自由，參以告訴人八十八年一月二十八日聲請再議狀內，雖一
    再指訴被告等人傷害犯行，惟以如何非法手段將之押走，語焉不詳，綜上，被告
    甲○○所辯應可採信，此外，復查無其他積極證據足資證明被告甲○○有被訴妨
    害自由之犯行，原應為無罪之諭知，惟公訴人認此部分與前開論罪科刑傷害犯行
    有方法結果之裁判上一罪關係，爰不另為無罪之諭知，附此敘明。
四、被告朱芬瑤俟到案後，另行審結。
本案經檢察官曲鴻煜到庭執行職務
據上論斷，應依刑事訴訟法第二百九十九條第一項前段，刑法第二十八條、第二百七
十七條第一項、第四十一條第一項前段，罰金罰鍰提高標準條例第一條前段、第二條
，判決如主文。
中      華      民      國      九十一      年      四      月    二    日
                              臺灣臺南地方法院刑事第五庭
                                      法  官  陳  忠  鎣
右正本證明與原本無異
如不服本判決應於送達後十日內向本院提出上訴狀（應附繕本）
                                      書記官  吳  信  助
中      華      民      國      九十一      年      四      月    三    日
附錄本案論罪科刑法條全文：
刑法第二百七十七條第一項：傷害人之身體或健康者，處三年以下有期徒刑、拘役或
                          一千元以下罰金。
